# 医药器械集采业务收入确认

提问人：放眼未来 时间：2023-01-03 16:41:
求教陈版及各位大神，客户公司是一家医药器械分销公司，目前国家将器械也逐步纳入集中采购业务，公司在开展此类业务时，系在政府采购平台签订三方协议，客户系作为配送企业进行签约，上面会按照国家之前与生产商谈判的价格确定一个采购的数量和单价，客户没有自主定价权，且三方协议上面约定有质量问题系有生产厂商承担赔偿责任。实务中客户以销定采，其客户（医院）做手术前会提出器械需求，客户公司会立即向通知上游经销商提供相应合格的器材，上游经销商在手术当天将相关器材送至医院，交付至客户公司业务人员手中，公司业务人员与医生跟台进行手术，手术结束后，医院根据实际耗用情况与客户公司业务人员进行结算。客户业务人员将剩余器材交还给上游供应商并进行结算。客户公司本身无存货。客户公司会在入驻每家医院前向其发送《售后服务质量承诺书》，表示如相关器械有任何问题由其承担责任。实务中，医院在遇到产品质量问题也是直接找客户公司，而不会找三方协议中的生产企业。请问这种情况下客户公司能否按照总额法确认收入？

回答人：chenyiwei
从主帖所述情况看，仍建议采用净额法确认收入，不建议用总额法。主要考虑：
1 、以销定采，不承担存货风险；
2 、没有自主定价权。
3 、三方协议上面约定有质量问题系有生产厂商承担赔偿责任。虽然实务中“客户公司会在入驻每家医院前向其发送《售后服务质量承诺书》，表示如相关器械有任何问题由其承担责任。
实务中，医院在遇到产品质量问题也是直接找客户公司，而不会找三方协议中的生产企业”，但最终责任都是很容易转嫁给生产企业，可以合理预期本企业不会为生产企业实际承担保证责任。

提问人：放眼未来 时间：2023-01-06 10:22:
谢谢陈版回复，但实务中，在实务中，公司的业务人员会负责如下工作，承担了销售过程中的重要的技术支持。
1 、手术前一天对器械消毒、发到医院的手术室
2 、手术时，医生取出关节后，公司业务人员负责用取出的关节试模，然后判断可以匹配的假体型号，将假体和适配的工具递给医生，这个步骤也是专业性较强的工作。
3 、手术后，清点使用了的器械，和医院完成签收。
4 、翻修：术后出现关节活动度等问题，医院会通知公司业务人员，由公司业务人员直接翻修。重大问题，公司才会和厂商联系进行修理。
虽然企业在转让商品之前或之后未承担该商品的存货风险，但在转让过程中，公司业务人员需要跟台进行手术，也认定公司自第三方取得商品控制权后，通过提供重大的技术服务将该商品转让给医院客户。这样看来能否认定企业采用总额法来确认收入呢？

回答人：chenyiwei
如果是，则考虑将这些服务作为单独的履约义务确认收入（服务收入），但不能据此认为可以就商品销售采用总额法确认收入、成本。